# 关于承接部分资产部分负债的收购长投处理

提问人：yyqzy 时间：2018-02-08 14:45:29
A房地产公司收购无关联关系B公司100%股权，股权转让合同中约定，A房地产公司承接B公司无形资产（土地使用权） 8000 万(评估价），短期借款 1000 万，即承接资产 8000 万，承接负债 1000 万，差额即 7000 万作为股权转让价格，B公司的其他资产负债均不承接。 此次交易A公司共支付 8000 万， 7000 万股权交易价款和 1000 万短期借款。想请教A公司长投是否为 7000 万。

回答人：chenyiwei
也就是A出资 1000 万代B偿还了该笔借款？如果是，则日后A是否还会要求B偿还该笔垫款？如果不要求偿还，则投资成本为 8000 万，相应B将该借款转入资本公积；如果要求归还，则股权投资 7000 万+债权投资 1000 万，相应B将该借款转为对A的应付款。